臺灣高雄地方法院刑事判決　　　　　 100年度交簡上字第74號
上　訴　人　臺灣高雄地方法院檢察署檢察官
被　　　告　王振福
上列上訴人因被告過失傷害案件，不服本院高雄簡易庭中華民國
100年3月17日100年度交簡字第155號所為第一審判決（聲請簡易
判決處刑書案號：臺灣高雄地方法院檢察署99年度調偵字第1608
號），提起上訴，本院管轄之第2審合議庭判決如下：
      主  文
原判決撤銷。
王振福犯過失致人重傷罪，處有期徒刑參月，如易科罰金，以新
臺幣壹仟元折算壹日。
      事  實
一、王振福於民國98年11月2日下午6時50分許，騎乘IXB-136 號
    普通重型機車，沿高雄市○○區○○路由西向東行駛，行經
    該路107 號前，理應注意車輛行駛時，駕駛人應注意車前狀
    況，隨時採取必要之安全措施。而依當時情形，又無不能注
    意之情事，竟疏於注意，適洪翊瑄欲橫越建興路時，應注意
    行人於設有行人穿越道100 公尺範圍內，應行走行人穿越道
    穿越道路，亦疏未注意，未行走行人穿越道即穿越建興路，
    致遭王振福騎乘之普通重型機車撞及，因而受有左側距骨骨
    折，導致左側踝關節外傷性關節炎而變形之重傷害。王振福
    於肇事後，於警方到場處理時，表明自己為肇事者，主動接
    受調查，並願接受裁判。
二、案經洪翊瑄訴由高雄市政府警察局三民第二分局報請臺灣高
    雄地方法院檢察署檢察官偵查而聲請簡易判決。
     理  由
壹、程序部分：
一、按被告以外之人於審判外之言詞或書面陳述，除法律有規定
    者外，不得作為證據；被告以外之人於審判外之陳述，雖不
    符前4 條之規定，而經當事人於審判程序同意作為證據，法
    院審酌該言詞陳述或書面陳述作成時之情況，認為適當者，
    亦得為證據，刑事訴訟法第159條第1項、第159條之5第1 項
    分別定有明文。本件以下所引用之各項供述證據，檢察官及
    被告王振福均同意有證據能力（見本院卷第34頁），本院審
    酌前開證據作成或取得時之狀況，並無違法或不當情事，復
    經本院於審判期日依法進行調查、辯論，應均具證據能力，
    合先敘明。
貳、實體部分：
一、被告與告訴人於上開時、地發生車禍肇事致告訴人受有如犯
    罪事實欄所述之傷害等事實，業據被告坦認在卷，核與告訴
    人於警詢及偵訊中指訴情節、證人洪彩鳳於警詢中之證述大
    致相符（見警卷第1至8頁），並有道路交通事故調查報告表
    暨現場圖、診斷證明書、照片8 張、高雄市政府警察局交通
    大隊交通事故談話紀錄表2 份、高雄市○○○○○道路交通
    事故肇事人自首情形紀錄表2 紙、臺灣高雄地方法院檢察署
    履勘筆錄及所附照片3張、告訴人傷勢照片2張等（見警卷第
    13至27頁、偵一卷第8 頁至第10頁、本院卷第13頁）附卷可
    稽；另本件經送鑑定，認「1.洪翊瑄行人於設有行人穿越道
    100 公尺範圍內，未行走行人穿越道穿越馬路，為肇事主因
    ；2.王振福未注意車前狀況，為肇事次因」等情，有高雄市
    政府交通局車輛行車事故鑑定委員會99年7 月27日高市車鑑
    字第0990002903號函附鑑定意見書（見偵二卷第3至4頁）在
    卷可查，堪認被告上開任意性自白，確與事實相符。
二、按稱重傷者，謂其他於身體或健康，有重大不治或難治之傷
    害，刑法第10條第4項第6款定有明文。經查，告訴人洪翊瑄
    因本件車禍碰撞，造成左側距骨骨折導致左側踝關節外傷性
    關節炎而變形。由於病患之左踝關節已變形，活動受限，雖
    經治療但已呈現永久性部分機能喪失之情形等事實，有中正
    骨科醫院100年8月19日中正骨醫醫事字第1000123號、100年
    10月11日中正骨醫醫事字第1000220 號函在卷可稽（見本院
    卷第78、81頁），足認告訴人洪翊瑄因本件車禍所受之傷害
    已達身體有重大難治傷害之程度，要屬刑法第10條第4項第6
    款所稱之重傷無疑，且告訴人受有重傷之結果與被告之過失
    行為間具有相當因果關係，亦堪認定。綜上，本件事證明確
    ，被告犯行堪以認定，應依法論科。
三、核被告所為，係犯刑法第284條第1項後段之過失傷害致人重
    傷罪。公訴意旨認被告係犯同條第1 項前段之過失傷害罪，
    尚有未恰，惟其基本社會事實同一，本院自應變更起訴法條
    ，並予審理。被告於肇事後留在現場，且主動向據報前往現
    場處理之員警供承肇事犯罪，復有高雄市○○○○○道路交
    通事故肇事人自首情形紀錄表1 份，是被告於未被有偵查犯
    罪職權之機關或公務員知悉犯罪行為人前，即主動向員警坦
    承上開犯行，則被告顯係對未發覺之犯罪自首而接受裁判，
    爰依刑法第62條前段之規定減輕其刑。
四、原審認被告罪證明確，予以論罪科刑，固非無見，惟被告所
    犯係刑法第284條第1項後段之過失傷害致人重傷罪，原審認
    被告係犯同條項前段之過失傷害罪，容有誤會。檢察官據告
    訴人請求上訴意旨略以：告訴人因車禍受有左側距骨骨折之
    傷害，乃重要關節組織創傷，導致告訴人踝骨骨骼明顯變形
    ，迄今無法穿著有包覆之鞋具，所受損害非輕，被告王振福
    又尚未與告訴人達成和解，原審判決僅量處被告拘役25日，
    實嫌過低，難認適切等語，指摘原判決不當。而依上開說明
    ，原審確有未及審酌告訴人嗣後始發現之重傷害結果，致適
    用之法條及刑度均有未洽。故檢察官之上訴為有理由，自應
    由本院將原判決撤銷改判。爰審酌被告因前述騎車過失致告
    訴人受有前揭重傷害，造成告訴人終身難以平復之身心傷害
    ，然被告非肇事主因、其過失為未注意車前狀況之違反義務
    程度，且曾與告訴人洽談和解，惟因告訴人堅持被告應賠償
    新臺幣（下同）300 萬元而無法達成，有臺灣高雄地方法院
    刑事審查庭刑事案件移付調解簡要紀錄在卷可查（見本院交
    簡字卷第18頁），堪認被告與告訴人間未達成和解乙節，實
    難全然苛責於被告，不應僅以民事責任尚未釐清，即遽認被
    告犯後態度係屬不佳，及其犯後坦承犯行之態度等一切情狀
    ，量處如主文所示之刑，並諭知易科罰金之折算標準。
據上論斷，應依刑事訴訟法第455條之1第1項、第3項、第364 條
、第369條第1項前段、第299條第1項前段、第300條，刑法第284
條第1 項後段、第41條第1項前段、第62條前段，刑法施行法第1
條之1，判決如主文。
本案經檢察官錢義達到庭執行職務。
中    華    民    國   100    年    12    月    14    日
                  刑事第七庭    審判長法  官  陳  箐
                                      法  官  吳佳穎
                                      法  官  曾建豪
以上正本證明與原本無異。
不得上訴。
中    華    民    國   100    年    12    月    14    日
                                      書記官  秦富潔
附錄論罪科刑法條：
中華民國刑法第284條第1項
因過失傷害人者，處6月以下有期徒刑、拘役或5百元以下罰金，
致重傷者，處1年以下有期徒刑、拘役或5百元以下罰金。